【裁判字號】    99,上訴,1679
【裁判日期】    991006
【裁判案由】    違反毒品危害防制條例
【裁判全文】
臺灣高等法院臺中分院刑事判決        99年度上訴字第1679號
上  訴  人
即  被  告  乙○○
指定辯護人  本院公設辯護人  郭博益
上列上訴人因違反毒品危害防制條例案件，不服臺灣彰化地方法
院99年度訴字第472號中華民國99年7月7日第一審判決（起訴案
號：臺灣彰化地方法院檢察署99年度偵字第3085號），提起上訴
，本院判決如下：
    主  文
原判決關於乙○○犯附表一所示之販賣第一級毒品部分及定應執
行刑部分均撤銷。
乙○○犯附表一編號1至7所示之販賣第一級毒品罪，各處附表一
編號1至7所示之刑，扣案之0000000000號行動電話壹
具（含識別卡）沒收，另附表編號1至7宣告刑欄所示各販賣毒品
所得與楊秉訓連帶沒收，如全部或一部不能沒收時，以其財產與
楊秉訓之財產連帶抵償之。
其他上訴駁回。
主文第二項所處之刑與上訴駁回部分所處之刑，主刑部分，應執
行有期徒刑拾柒年。
    事    實
一乙○○曾因詐欺案件，經臺灣彰化地方法院以95年度簡上字第
  55號判決處有期徒刑6月確定；再因竊盜案件，經臺灣苗栗地
  方法院以95年度易字第231號判決處有期徒刑1年確定；復因違
  反毒品危害防制條例案件，經本院以95年度上訴字第2215號判
  決處有期徒刑1年確定；又因竊盜案件，經臺灣彰化地方法院
  以95年度彰簡字第757號判決處拘役40日確定；及因詐欺案件
  ，經臺灣彰化地方法院以96年度彰簡字第421號判決處有期徒
  刑4月確定。第1至4案經本院以96年度聲減字第1696號裁定依
  序減為有期徒刑3月、6月、6月及拘役20日，第1、2案並定應
  執行刑有期徒刑8月確定；第5案經臺灣彰化地方法院以96年度
  聲減字第3534號裁定減為有期徒刑2月，並與第3案減刑後所處
  有期徒刑6月定應執行刑有期徒刑8月確定，再與第4案接續執
  行，至民國（下同）97年3月21日假釋期滿執行完畢。
二乙○○、楊秉訓（業經原審合併判處有期徒刑八年確定）明知
  海洛因屬毒品危害防制條例第2條第2項第1款所定之第1級毒品
  ，不得販賣，竟共同基於營利之意圖，由乙○○持其所有扣案
  之0000000000號行動電話，與需要購買海洛因抵癮之洪敏男等
  人聯繫，再指示楊秉訓自行駕車，單獨前往約定地點，或指示
  楊秉訓擔任司機，駕車載送乙○○，相偕前往約定地點，由楊
  秉訓或乙○○出面，交付海洛因並收取現金，以此方式先後販
  賣海洛因予洪敏男等人共7次（販賣時間、地點、對象、所得
  如附表一所示）。乙○○另單獨基於營利之意圖，以前開行動
  電話，與需要購買海洛因抵癮之郭建華等人聯繫，再由真實姓
  名年籍不詳之成年人（不能證明確係楊秉訓，亦不能證明該人
  與乙○○有犯意聯絡、行為分擔）駕車載送乙○○，或由乙○
  ○自行駕車，前往約定地點，由乙○○出面，交付海洛因並收
  取現金，或以海洛因抵銷乙○○前欠之同額債務，以此方式先
  後販賣海洛因予郭建華等人共4次（販賣時間、地點、對象、
  所得如附表二所示，但編號4部分不能證明乙○○有何販賣毒
  品所得）。乙○○明知海洛因亦不得轉讓，又以前開行動電話
  ，與需要取得海洛因抵癮之蘇銀泉聯繫，單獨無償提供而轉讓
  微量海洛因予蘇銀泉共2次（轉讓時間、地點、對象、海洛因
  價值如附表三所示，不能證明轉讓數量已達加重其刑之法定標
  準）。
三嗣因警方對乙○○持用之0000000000號行動電話執行通訊監察
  ，於99年3月17日至彰化縣鹿港鎮頂厝里頂厝巷14號乙○○住
  處執行搜索，扣得上開行動電話1具，並於同日至彰化縣福興
  鄉元中村橫圳巷18號楊秉訓住處執行搜索，復經楊秉訓於乙○
  ○自白前，供出乙○○為其毒品來源，且供出附表一所示犯罪
  係彼等共同實行，乃先後予以查獲。
四案經彰化縣警察局鹿港分局報告臺灣彰化地方法院檢察署檢察
  官偵查起訴。
    理    由
一被告以外之人於審判外之言詞或書面陳述，除法律有規定者外
  ，不得作為證據，刑事訴訟法第159條第1項定有明文，此為「
  傳聞法則」之原則規定。被告以外之人於審判外之陳述，雖不
  符刑事訴訟法第159條之1至第159條之4之規定，而經當事人於
  審判程序同意作為證據，法院審酌該言詞陳述或書面陳述作成
  時之情況，認為適當者，亦得為證據；當事人、代理人或辯護
  人於法院調查證據時，知有第159條第1項不得為證據之情形，
  而未於言詞辯論終結前聲明異議者，視為有前項之同意，刑事
  訴訟法第159條之5定有明文，此為「傳聞法則」之例外規定。
  本案當事人所提出之後述證據，且屬被告乙○○、楊秉訓以外
  之人於審判外之陳述者，因雙方均同意採為證據（原審卷第67
  頁正面、第145頁正面），又無不適當情形，符合刑事訴訟法
  第159條之5第1項規定，應得為證據。
二訊據上訴人即被告（以下簡稱被告）乙○○對於上揭犯罪事實
  於原審及本院坦承不諱，核與證人洪敏男、許進源、施建福、
  郭建華、許志明、蘇銀泉於警詢、檢察官偵查中證述之販賣、
  轉讓毒品過程相符（偵查卷1第45至46、92至97、108至111、
  113至118、133至137、139至145、161至164、189至195、211
  至213頁，偵查卷2第1至5、15至17頁），且有行動電話1具扣
  案（偵查卷2第76頁），及通訊監察書、通聯調閱查詢單、搜
  索票、搜索筆錄、指證照片、扣案物品照片、通訊監察譯文、
  行動電話用戶基本資料可稽（偵查卷1第3至6、26至30、51至5
  2、54、71至75、79至86、104、126至129、154、174、182至1
  85、204、208至211頁，偵查卷2第11、45至73頁）。綜上論述
  ，被告之自白與事實相符，可以採信，事證明確，犯行堪以認
  定。
三按海洛因屬毒品危害防制條例第2條第2項第1款所定之第1級毒
  品。核被告等就附表一、二各次所為，均係犯毒品危害防制條
  例第4條第1項之販賣第1級毒品罪；被告乙○○就附表三各次
  所為，均係犯毒品危害防制條例第8條第1項之轉讓第1級毒品
  罪。被告與楊秉訓就附表一部分，有犯意聯絡及行為分擔，均
  為共同正犯。被告販賣毒品前後持有毒品之低度行為，應為販
  賣之高度行為所吸收，又被告轉讓毒品前後持有毒品之低度行
  為，應為轉讓之高度行為所吸收，均不另論罪。被告所犯上開
  之罪，犯意各別，行為不同，應分論併罰。查被告曾因詐欺案
  件，經臺灣彰化地方法院以95年度簡上字第55號判決處有期徒
  刑6月確定；再因竊盜案件，經臺灣苗栗地方法院以95年度易
  字第231號判決處有期徒刑1年確定；復因違反毒品危害防制條
  例案件，經本院以95年度上訴字第2215號判決處有期徒刑1年
  確定；又因竊盜案件，經臺灣彰化地方法院以95年度彰簡字第
  757號判決處拘役40日確定；及因詐欺案件，經臺灣彰化地方
  法院以96年度彰簡字第421號判決處有期徒刑4月確定。第1至4
  案經本院以96年度聲減字第1696號裁定依序減為有期徒刑3月
  、6月、6月及拘役20日，第1、2案並定應執行刑有期徒刑8月
  確定；第5案經臺灣彰化地方法院以96年度聲減字第3534號裁
  定減為有期徒刑2月，並與第3案減刑後所處有期徒刑6月定應
  執行刑有期徒刑8月確定，再與第4案接續執行，至97年3月21
  日假釋期滿執行完畢，此有臺灣高等法院被告前案紀錄表可按
  ，被告乙○○受有期徒刑之執行完畢，5年內故意再犯本案有
  期徒刑以上之罪，均為累犯，除販賣第1級毒品罪關於死刑、
  無期徒刑部分之法定本刑，依刑法第64條第1項、第65條第1項
  規定不得加重外，其餘之刑應依刑法第47條第1項規定予以加
  重。被告犯上開各罪，於偵查及審判中均自白，應依毒品危害
  防制條例第17條第2項減輕其刑，並就前開加重其刑部分，依
  刑法第71條第1項規定，先加後減。附表一編號7部分，被告係
  販賣海洛因2小包，起訴書誤為1包；附表二編號3部分，被告
  係在彰化縣鹿港鎮販賣海洛因，起訴書誤為彰化縣福興鄉；附
  表二編號4部分，係以被告先前積欠之新臺幣（下同）1千元債
  務，抵銷購買毒品價金，業據被告供承及證人施建福、許志明
  證述在卷（偵查卷1第45、110頁，原審卷第149頁反面至第150
  頁正面），前開疏誤，均應更正。
四原審判決關於被告所犯附表二、三犯行部分，認被告罪證明確
  ，適用毒品危害防制條例第4條第1項、第8條第1項、第17條、
  第19條第1項，刑法第11條前段、第47條第1項之規定，並審酌
  被告素行不佳，所為造成毒品流通氾濫，戕害國民身心健康，
  對社會治安負面影響極大，惟犯後尚能坦承認錯，態度良好，
  毒品數量非鉅，得款不多，危害相對較輕及其他一切情狀，量
  處如附表二、三所示之刑，且說明檢察官雖就被告所犯如附表
  二所示販賣第1級毒品罪部分，各求處有期徒刑11年，並與如
  附表3所示轉讓第1級毒品罪2次部分求處定應執行刑有期徒刑
  15年「含附表一之販賣第一級毒品部分」（原審卷第151頁正
  面），然依刑法第64條第2項、第65條第2項規定，死刑減輕者
  ，為無期徒刑，無期徒刑減輕者，為20年以下15年以上有期徒
  刑，是被告乙○○所犯附表二各次販賣第1級毒品罪，其宣告
  刑均不得低於有期徒刑15年，上開求刑意見容與前揭規定尚有
  未合。且認扣案之0000000000號行動電話1具（含識別卡）為
  被告所有，且係供販賣、轉讓毒品所用，業據被告供承在卷，
  依毒品危害防制條例第19條第1項沒收（既已扣案，無庸再諭
  知追徵價額）；被告所為如附表二所示販賣毒品所得之現金雖
  未扣案，仍應依同條項沒收，如全部或一部不能沒收時，以其
  財產抵償之。核其認事用法均無不當，量刑亦稱妥適，應予維
  持，被告就原審判決關於附表二、三部分之判決上訴主張其有
  供出上游，且同案被告楊秉訓僅量處有期徒刑八年，其所受之
  科刑顯然過重等語，指摘原審關於其所犯附表二、三部分之判
  決不當，惟查：被告所供述之人其真實年籍仍不明，並未經查
  獲，有臺灣彰化地方法院檢察署99年5月27日彰檢文孝99偵308
  5字第24135號函1份在卷可稽（見原審卷第135頁），而同案被
  告楊秉訓僅有如附表一所示之販賣第一級毒品犯行，並未為附
  表二、三之犯行，且同案被告楊秉訓除於偵、審中自白獲減輕
  其刑外，又因供出上游經查獲，再經原審減輕其刑，與被告僅
  有一減輕事由不同，自無從援引同案被告楊秉訓之例指摘原審
  判決量刑過重，是被告有關本部分之上訴，顯無理由，應予駁
  回。
五原審判決關於被告所犯如附表一所示犯行部分，認被告罪證明
  確予以論罪科刑，固非無見，惟按如附表一所示之犯行係被告
  與楊秉訓共同所犯，原審判決於據上論斷欄卻漏引刑法第28條
  之規定，又共同正犯因犯罪所得之物採連帶沒收主義，乃因共
  同正犯於犯意聯絡範圍內，同負行為責任，且為避免執行時發
  生重複沒收之故，因此若應沒收之物係屬特定之物，因彼等就
  該沒收之物，應共同負責（最高法院98年度台上字第2662、40
  03號判決意旨參照），本件被告與楊秉訓所為如附表一編號1
  至7販賣毒品所得依上開規定自應依毒品危害防制條例第19條
  第1項規定，諭知連帶沒收如全部或一部不能沒收時則以被告
  與楊秉訓之財產連帶抵償之，原審亦漏未宣告上開連帶沒收及
  連帶抵償，即有未洽。被告就原審關於附表一部分之判決上訴
  主張其有供出上游，且同案被告楊秉訓僅量處有期徒刑八年，
  其所受之科刑顯然過重等語，指摘原審關於其所犯附表一部分
  之判決不當，惟被告上開上訴顯無理由，業經詳述如上，茲不
  再贅述，惟原審判決關於附表一部分之判決既有上開可議之處
  ，自應由本院將原審判決關於附表一部分及定應執行刑部分予
  以撤銷改判。爰審酌被告素行不佳，同案被告楊秉訓係聽命於
  被告販毒，所為造成毒品流通氾濫，戕害國民身心健康，對社
  會治安負面影響極大，惟犯後尚能坦承認錯，態度良好，毒品
  數量非鉅，得款不多，危害相對較輕及其他一切情狀，量處如
  主文第二項所示之刑，被告所為如附表一所示販賣第1級毒品
  犯行被告所為如附表二及如附表三轉讓第1級毒品犯行，犯罪
  態樣各自相同，且行為時間相距不遠，爰依罪責相當原則及刑
  法第51條第5款所採之限制加重原則，定其應執行刑有期徒刑
  十七年，以免失之過苛，並資懲儆。檢察官主張定應執行刑有
  期徒刑十五年，如前所述，顯有不當，附此敘明。扣案之0000
  000000號行動電話1具（含識別卡）為被告所有，且係供販賣
  毒品所用，業據被告供承在卷，應依毒品危害防制條例第19條
  第1項沒收；被告因如附表一編號1至7所示各次販賣毒品所得
  之現金雖未扣案，仍應依同條項規定與同案共犯楊秉訓連帶沒
  收，如全部或一部不能沒收時，以其財產與楊秉訓之財產連帶
  抵償之。
據上論斷，應依刑事訴訟法第368條、第369條第1項前段、第364
條、第299條第1項前段，毒品危害防制條例第4條第1項、第17
條第2項、第19條第1項，刑法第11條前段、第28條、第47條第1
項、第51條第5款，判決如主文。
本案經檢察官甲○○到庭執行職務。
中    華    民    國    99    年    10    月    6     日
            刑事第一庭    審判長法  官  李  璋  鵬
                                法  官  胡  森  田
                                法  官  胡  忠  文
以上正本證明與原本無異。
如不服本判決應於收受送達後10日內向本院提出上訴書狀，其未
敘述上訴之理由者，並得於提起上訴後10日內向本院補提理由書
（均須按他造當事人之人數附繕本）「切勿逕送上級法院」。
                                書記官  廖  家  莉
中    華    民    國    99    年    10    月    6     日
附錄：
毒品危害防制條例第4條第1項
製造、運輸、販賣第一級毒品者，處死刑或無期徒刑；處無期徒
刑者，得併科新臺幣2千萬元以下罰金。
毒品危害防制條例第8條第1項
轉讓第一級毒品者，處1年以上7年以下有期徒刑，得併科新臺幣
1百萬元以下罰金。
附表一
┌──┬────────────┬────┬─────────────┬──┐
│編號│行為態樣                │所犯法條│宣告刑                    │備註│
├──┼────────────┼────┼─────────────┼──┤
│ 1  │乙○○以其所有之00000000│毒品危害│乙○○、楊秉訓共同販賣第一│起訴│
│    │47號行動電話與洪敏男聯繫│防制條例│級毒品，乙○○累犯，處有期│書附│
│    │後，指示楊秉訓自行駕車，│第4條第1│徒刑拾伍年陸月，楊秉訓處有│表編│
│    │於99年1月12日上午11時50 │項      │期徒刑柒年陸月，扣案之○九│號1 │
│    │分許，單獨前往彰化縣鹿港│        │00000000號行動電話│    │
│    │鎮立體停車場前，由楊秉訓│        │壹具（含識別卡）沒收，未扣│    │
│    │出面，販賣海洛因1小包予 │        │案之販賣賣毒品所得新臺幣壹│    │
│    │洪敏男，得款1千元。     │        │仟元與楊秉訓連帶沒收，如全│    │
│    │                        │        │部或一部不能沒收時，以其財│    │
│    │                        │        │產與楊秉訓之財產連帶抵償之│    │
│    │                        │        │。                        │    │
├──┼────────────┼────┼─────────────┼──┤
│ 2  │乙○○以其所有之00000000│毒品危害│乙○○、楊秉訓共同販賣第一│起訴│
│    │47號行動電話與許進源聯繫│防制條例│級毒品，乙○○累犯，處有期│書附│
│    │後，指示楊秉訓駕車載送卓│第4條第1│徒刑拾伍年陸月，楊秉訓處有│表編│
│    │瑞仁，於99年1月13日晚上8│項      │期徒刑柒年陸月，扣案之○九│號5 │
│    │時30分許，相偕前往彰化縣│        │00000000號行動電話│    │
│    │鹿港鎮○○路○段267號許進│        │壹具（含識別卡）沒收，未扣│    │
│    │源住處前，由乙○○出面，│        │案之販賣賣毒品所得新臺幣貳│    │
│    │販賣海洛因1小包予許進源 │        │仟元與楊秉訓連帶沒收，如全│    │
│    │，得款2千元。           │        │部或一部不能沒收時，以其財│    │
│    │                        │        │產與楊秉訓之財產連帶抵償之│    │
│    │                        │        │。                        │    │
│    │                        │        │                          │    │
├──┼────────────┼────┼─────────────┼──┤
│ 3  │乙○○以其所有之00000000│毒品危害│乙○○、楊秉訓共同販賣第一│起訴│
│    │47號行動電話與許進源聯繫│防制條例│級毒品，乙○○累犯，處有期│書附│
│    │後，指示楊秉訓駕車載送卓│第4條第1│徒刑拾伍年陸月，楊秉訓處有│表編│
│    │瑞仁，於99年1月14日晚上7│項      │期徒刑柒年陸月，扣案之○九│號6 │
│    │時許，相偕前往彰化縣鹿港│        │00000000號行動電話│    │
│    │鎮文武廟停車場，由乙○○│        │壹具（含識別卡）沒收，未扣│    │
│    │出面，販賣海洛因1小包予 │        │案之販賣賣毒品所得新臺幣捌│    │
│    │許進源，得款8百元。     │        │佰元與楊秉訓連帶沒收，如全│    │
│    │                        │        │部或一部不能沒收時，以其財│    │
│    │                        │        │產與楊秉訓之財產連帶抵償之│    │
│    │                        │        │。                        │    │
│    │                        │        │                          │    │
├──┼────────────┼────┼─────────────┼──┤
│ 4  │乙○○以其所有之00000000│毒品危害│乙○○、楊秉訓共同販賣第一│起訴│
│    │47號行動電話與施建福聯繫│防制條例│級毒品，乙○○累犯，處有期│書附│
│    │後，指示楊秉訓駕車載送卓│第4條第1│徒刑拾伍年陸月，楊秉訓處有│表編│
│    │瑞仁，於99年1月15日上午9│項      │期徒刑柒年陸月，扣案之○九│號7 │
│    │時19分許，相偕前往彰化縣│        │00000000號行動電話│    │
│    │福興鄉○○路豌豆市場前，│        │壹具（含識別卡）沒收，未扣│    │
│    │由乙○○出面，販賣海洛因│        │案之販賣賣毒品所得新臺幣柒│    │
│    │1小包予施建福，得款7百元│        │佰元與楊秉訓連帶沒收，如全│    │
│    │。                      │        │部或一部不能沒收時，以其財│    │
│    │                        │        │產與楊秉訓之財產連帶抵償之│    │
│    │                        │        │販賣毒品所得如全部或一部不│    │
│    │                        │        │能沒收時，以其財產抵償之。│    │
│    │                        │        │。                        │    │
│    │                        │        │                          │    │
├──┼────────────┼────┼─────────────┼──┤
│ 5  │乙○○以其所有之00000000│毒品危害│乙○○、楊秉訓共同販賣第一│起訴│
│    │47號行動電話與洪敏男聯繫│防制條例│級毒品，乙○○累犯，處有期│書附│
│    │後，指示楊秉訓駕車載送卓│第4條第1│徒刑拾伍年陸月，楊秉訓處有│表編│
│    │瑞仁，於99年1月16日晚上7│項      │期徒刑柒年陸月，扣案之    │號2 │
│    │時50分許，相偕前往彰化縣│        │0000000000號行動│    │
│    │鹿港鎮立體停車場前，由卓│        │電話壹具（含識別卡）沒收，│    │
│    │瑞仁出面，販賣海洛因1小 │        │未扣案之販賣賣毒品所得新臺│    │
│    │包予洪敏男，得款1千元。 │        │幣壹仟元與楊秉訓連帶沒收，│    │
│    │                        │        │如全部或一部不能沒收時，以│    │
│    │                        │        │其財產與楊秉訓之財產連帶抵│    │
│    │                        │        │償之。                    │    │
│    │                        │        │                          │    │
├──┼────────────┼────┼─────────────┼──┤
│ 6  │乙○○以其所有之00000000│毒品危害│乙○○、楊秉訓共同販賣第一│起訴│
│    │47號行動電話與洪敏男聯繫│防制條例│級毒品，乙○○累犯，處有期│書附│
│    │後，指示楊秉訓駕車載送卓│第4條第1│徒刑拾伍年陸月，楊秉訓處有│表編│
│    │瑞仁，於99年1月17日下午3│項      │期徒刑柒年陸月，扣案之○九│號3 │
│    │時30分許，相偕前往彰化縣│        │00000000號行動電話│    │
│    │鹿港鎮立體停車場前，由卓│        │壹具（含識別卡）沒收，壹具│    │
│    │瑞仁出面，販賣海洛因1小 │        │（含識別卡）沒收，未扣案之│    │
│    │包予洪敏男，得款1千元。 │        │販賣賣毒品所得新臺幣壹仟元│    │
│    │                        │        │與楊秉訓連帶沒收，如全部或│    │
│    │                        │        │一部不能沒收時，以其財產與│    │
│    │                        │        │楊秉訓之財產連帶抵償之。  │    │
├──┼────────────┼────┼─────────────┼──┤
│ 7  │乙○○以其所有之00000000│毒品危害│乙○○、楊秉訓共同販賣第一│起訴│
│    │47號行動電話與施建福聯繫│防制條例│級毒品，乙○○累犯，處有期│書附│
│    │後，指示楊秉訓駕車載送卓│第4條第1│徒刑拾伍年陸月，楊秉訓處有│表編│
│    │瑞仁，於99年1月20日上午8│項      │期徒刑柒年陸月，扣案之○九│號9 │
│    │時50分許，相偕前往彰化縣│        │00000000號行動    │    │
│    │福興鄉○○路○段541號OK便│        │電話壹具（含識別卡）沒收，│    │
│    │利商店，由乙○○出面，販│        │未扣案之販賣賣毒品所得新臺│    │
│    │賣海洛因2小包（起訴書誤 │        │幣壹仟肆佰元與楊秉訓連帶沒│    │
│    │為1包）予施建福，得款1千│        │收，如全部或一部不能沒收時│    │
│    │4百元。                 │        │，以其財產與楊秉訓之財產連│    │
│    │                        │        │帶抵償之。                │    │
└──┴────────────┴────┴─────────────┴──┘
附表二
┌──┬────────────┬────┬────────────┬──┐
│編號│行為態樣                │所犯法條│宣告刑                  │備註│
├──┼────────────┼────┼────────────┼──┤
│ 1  │乙○○以其所有之00000000│毒品危害│乙○○販賣第一級毒品，累│起訴│
│    │47號行動電話與郭建華聯繫│防制條例│犯，處有期徒刑拾伍年陸月│書附│
│    │後，於99年1月13日晚上8時│第4條第1│，未扣案之販賣毒品所得新│表編│
│    │許，由真實姓名年籍不詳之│項      │臺幣捌佰元、扣案之○九八│號10│
│    │成年人（不能證明確係楊秉│        │0000000號行動電話│    │
│    │訓，亦不能證明與乙○○有│        │壹具（含識別卡）沒收，販│    │
│    │犯意聯絡、行為分擔）駕車│        │賣毒品所得如全部或一部不│    │
│    │載送乙○○，前往彰化縣鹿│        │能沒收時，以其財產抵償之│    │
│    │港鎮○○路之中國石油加油│        │。                      │    │
│    │站對面，乙○○再販賣海洛│        │                        │    │
│    │因1小包予郭建華，得款8百│        │                        │    │
│    │元。                    │        │                        │    │
├──┼────────────┼────┼────────────┼──┤
│ 2  │乙○○以其所有之00000000│毒品危害│乙○○販賣第一級毒品，累│起訴│
│    │47號行動電話與許進源聯繫│防制條例│犯，處有期徒刑拾伍年陸月│書附│
│    │後，於99年1月13日晚上8時│第4條第1│，未扣案之販賣毒品所得新│表編│
│    │10分許，自行駕車前往彰化│項      │臺幣壹仟元、扣案之○九八│號4 │
│    │縣鹿港鎮○○路○段267號許│        │0000000號行動電話│    │
│    │進源住處前，販賣海洛因1 │        │壹具（含識別卡）沒收，販│    │
│    │小包予許進源，得款1千元 │        │賣毒品所得如全部或一部不│    │
│    │。                      │        │能沒收時，以其財產抵償之│    │
│    │                        │        │。                      │    │
├──┼────────────┼────┼────────────┼──┤
│ 3  │乙○○以其所有之00000000│毒品危害│乙○○販賣第一級毒品，累│起訴│
│    │47號行動電話與施建福聯繫│防制條例│犯，處有期徒刑拾伍年陸月│書附│
│    │後，於99年1月18日晚上7時│第4條第1│，未扣案之販賣毒品所得新│表編│
│    │許，自行駕車前往彰化縣鹿│項      │臺幣柒佰元、扣案之○九八│號8 │
│    │港鎮（起訴書誤為福興鄉）│        │0000000號行動電話│    │
│    │鹿和路統一便利商店前，販│        │壹具（含識別卡）沒收，販│    │
│    │賣海洛因1小包予施建福， │        │賣毒品所得如全部或一部不│    │
│    │得款7百元。             │        │能沒收時，以其財產抵償之│    │
│    │                        │        │。                      │    │
├──┼────────────┼────┼────────────┼──┤
│ 4  │乙○○以其所有之00000000│毒品危害│乙○○販賣第一級毒品，累│起訴│
│    │47號行動電話與許志明聯繫│防制條例│犯，處有期徒刑拾伍年陸月│書附│
│    │後，於99年2月10日凌晨2時│第4條第1│，扣案之00000000│表編│
│    │許，自行駕車前往彰化縣鹿│項      │四七號行動電話壹具（含識│號11│
│    │港鎮鹿港公園，販賣價值1 │        │別卡）沒收。            │    │
│    │千元之海洛因1小包予許志 │        │                        │    │
│    │明，並以乙○○先前積欠之│        │                        │    │
│    │同額債務抵銷（不能證明已│        │                        │    │
│    │取得財物）。            │        │                        │    │
└──┴────────────┴────┴────────────┴──┘
附表三
┌──┬────────────┬────┬────────────┬──┐
│編號│行為態樣                │所犯法條│宣告刑                  │備註│
├──┼────────────┼────┼────────────┼──┤
│ 1  │乙○○以其所有之00000000│毒品危害│乙○○轉讓第一級毒品，累│起訴│
│    │47號行動電話與蘇銀泉聯繫│防制條例│犯，處有期徒刑捌月，扣案│書附│
│    │後，於99年1月10日晚上6時│第8條第1│之0000000000號│表編│
│    │許，前往彰化縣福興鄉社尾│項      │行動電話壹具（含識別卡）│號12│
│    │村浮景巷27號蘇銀泉住處，│        │沒收。                  │    │
│    │無償轉讓海洛因1小包（微 │        │                        │    │
│    │量）予蘇銀泉，價值約2百 │        │                        │    │
│    │元。                    │        │                        │    │
├──┼────────────┼────┼────────────┼──┤
│ 2  │乙○○以其所有之00000000│毒品危害│乙○○轉讓第一級毒品，累│起訴│
│    │47號行動電話與蘇銀泉聯繫│防制條例│犯，處有期徒刑捌月，扣案│書附│
│    │後，於99年1月15日晚上9時│第8條第1│之0000000000號│表編│
│    │許，前往彰化縣福興鄉社尾│項      │行動電話壹具（含識別卡）│號13│
│    │村浮景巷27號蘇銀泉住處，│        │沒收。                  │    │
│    │無償轉讓海洛因1小包（微 │        │                        │    │
│    │量）予蘇銀泉，價值約2百 │        │                        │    │
│    │元。                    │        │                        │    │
└──┴────────────┴────┴────────────┴──┘

司法院資訊處製作；財團法人民間司法改革基金會備份。
